臺灣高雄地方法院民事裁定
110年度訴字第590號
原      告  曾啓瑞    

訴訟代理人  鄭瑜亭律師
被      告  蘇芳麟  

訴訟代理人  蔡琇如律師
上列當事人間請求減少價金等事件，本院裁定如下：
    主  文
被告應於收受本裁定之日起七日內向高雄市土木技師公會墊支鑑
定費用新臺幣參拾壹萬伍仟元，並向本院陳報匯款單或收據影本
，如被告不為墊支，本件視為合意停止訴訟程序。
    理  由
一、訴訟行為須支出費用者，審判長得定期命當事人預納之。當
    事人不預納者，法院得不為該行為。但其不預納費用致訴訟
    無從進行，經定期通知他造墊支亦不為墊支時，視為合意停
    止訴訟程序。前項但書情形，經當事人於四個月內預納或墊
    支費用者，續行其訴訟程序。其逾四個月未預納或墊支者，
    視為撤回其訴或上訴。民事訴訟法第94條之1定有明文。
二、經查，本件原告提起本件給付修繕房屋漏水費用及減少買賣
    價金事件，因兩造就系爭房屋是否曾有滲漏水情事、開始滲
    漏水時間、滲漏水原因及位置等事項有爭執，本院認有送鑑
    定單位鑑定鑑定之必要，經兩造合意指定由高雄市土木技師
    公會鑑定（見訴字卷第77、140至141頁）。原告前雖表示願
    預納鑑定費用（鑑定項目㈡⒉、⒊部分，業據鑑定單位表示是
    否鑑定並不影響鑑定費用增減，見訴字卷第140、165頁），
    惟後改稱：鑑定費用過高，實無力負擔，聲請改由高雄市建
    築師公會進行鑑定等語（見訴字卷第171頁），嗣經被告具
    狀陳報：不同意更換鑑定單位等語（見訴字卷第181頁），
    且本院前於111年8月22日函命原告依高雄市土木技師公會11
    1年7月25日函繳費（文到30日內），本院函於111年8月24日
    送達原告，原告迄未繳納等情，有高雄市土木技師公會函、
    本院函稿、送達證書、公務電話紀錄等在卷可稽（見訴字卷
    第165、183、185、189至191頁）。然此為訴訟進行所必要
    之費用，如未繳納，將致訴訟程序無法進行。茲命他造即被
    告於本裁定送達之日起7日內，如數逕向高雄市土木技師公
    會繳納如主文所示鑑定費用，並向本院陳報。如逾期未墊支
    ，依前揭規定，本件訴訟程序即視為兩造合意停止訴訟程序
    ，自被告逾期墊支之日起，起算民事訴訟法第94條之1第2項
    所規定之4個月期間。若當事人於4個月內預納或墊支費用者
    ，續行其訴訟程序，其逾4個月未預納或墊支者，視為原告
    撤回其訴。
三、依民事訴訟法第94條之1，裁定如主文。
中　　華　　民　　國　　111 　年　　10　　月　　25　　日
　　                民事第五庭法　官　鄭靜筠
以上正本係照原本作成。
本裁定不得抗告。　　　　　　　　　　　　 　　　　　　 
中　　華　　民　　國　　111 　年　　10　　月　　25　　日
                              書記官  李方云